臺灣臺中地方法院民事裁定
111年度沙補字第54號
聲請人即原告
            劉岳勳  

相對人即追加原告                        
            劉振興  
            劉振益  
            劉振華  

            劉碧美  
            劉冠伶  

            陳姿廷  
            陳姿蓉  
上列聲請人即原告因與被告張昭錦間請求確認界址事件，聲請人
即原告聲請追加相對人為原告，本院裁定如下：
    主  文
相對人應於本裁定送達後七日內追加為原告，逾期未追加，視為
已一同起訴。
    理  由
一、聲請意旨略以：原告與相對人劉振興、劉振益、劉振華、劉
    碧美、劉冠伶、陳姿廷、陳姿蓉公同共有坐落臺中市○○區○○
    段○000000地號土地（下稱系爭土地），原告訴請確認系爭
    土地與被告張昭錦所有同段187-11地號土地之界址，依法共
    有人於訴訟上應有合一確定之必要，必須共同起訴，因相對
    人未共同起訴，爰聲請裁定命相對人於一定期間內追加為原
    告等語。
二、按定不動產界線或設置界標之訴，原告如係請求確定至一定
    界線之土地屬於自己所有或非屬被告所有者，係屬確認不動
    產所有權之訴，起訴之原告不以全體共有人為必要，此與民
    事訴訟法第427條2項第5款所定，因定不動產界線之訴訟，
    或設置界標涉訟者，係指不動產之經界不明，或就經界有爭
    執而求定其界線所在之訴訟不同，不可不辨。倘原告應受判
    決事項之聲明，明示為確認何處為界址，而非請求一定界線
    之土地屬於自己所有，即屬上開條款所指定不動產界線之訴
    訟。而定不動產界線之訴訟，性質屬形成之訴，法院固可不
    受兩造當事人主張界址之拘束，得本於調查結果定不動產之
    經界，惟其定界址之結果對於土地共有人全體，必須合一確
    定，故如未列相鄰土地共有人全體為當事人，其訴訟當事人
    之適格即有欠缺（最高法院103年度台上字第456號裁判意旨
    參照）。次按訴訟標的對於數人必須合一確定而應共同起訴
    ，如其中一人或數人拒絕同為原告而無正當理由者，法院得
    依原告聲請，以裁定命該未起訴之人於一定期間內追加為原
    告。逾期未追加者，視為已一同起訴，民事訴訟法第56條之
    1第1項定有明文。
三、經查，查本件原告係起訴請求確認系爭土地與被告張昭錦所
    有同段187-11地號土地之界址，並非請求確認一定界線內之
    土地為原告所有，故本件訴訟即非確認不動產所有權之訴，
    其定界址之結果對於土地共有人全體，必須合一確定，核其
    性質為固有必要共同訴訟，故如未列系爭土地之共有人全體
    為當事人，其訴訟當事人之適格即有欠缺。而系爭土地為原
    告及追加原告公同共有，此有原告提出系爭土地之土地登記
    第一類謄本在卷可佐，依法即應由原告及追加原告共同起訴
    ，當事人適格方無欠缺。原告聲請命未共同起訴之追加原告
    追加為本件原告，於法並無不合。惟本院通知追加原告劉振
    興、劉振益、劉振華、劉碧美、劉冠伶、陳姿廷、陳姿蓉陳
    述意見後，迄未表達反對之意見，是應認原告之聲請為正當
    ，爰依民事訴訟法第56條之1第3項之規定，命於一定期間內
    追加為本件原告，逾期未追加者，視為為一同起訴。
四、依民事訴訟法第56條之1第1項，裁定如主文。
中　　華　　民　　國　　111 　年　　3 　　月　　21　　日
                  臺灣臺中地方法院沙鹿簡易庭
                                  法　官　劉國賓
正本係照原本作成。
如不服本裁定，應於送達後十日內，向本院提出抗告狀並表明抗
告理由，如於本裁定宣示後送達前提起抗告者，應於裁定送達後
十日內補提抗告理由書（須附繕本），並繳納抗告費新臺幣1,00
0元。
中　　華　　民　　國　　111 　年　　3 　　月　　21　　日
                                  書記官　許宏谷